【裁判字號】    99,訴,3390
【裁判日期】    991231
【裁判案由】    毒品危害防制條例
【裁判全文】
臺灣板橋地方法院刑事判決              99年度訴字第3390號
公  訴  人  臺灣板橋地方法院檢察署檢察官
被      告  鄭家園
上列被告因違反毒品危害防制條例案件，經檢察官提起公訴（99
年度毒偵字第7013號），被告於本院準備程序中就被訴事實均為
有罪之陳述，經詢問當事人意見，合議庭裁定由受命法官依簡式
審判程序獨任審理，本院判決如下：
    主  文
鄭家園施用第一級毒品，處有期徒刑柒月。又施用第二級毒品，
處有期徒刑肆月。應執行有期徒刑拾月。
    事  實
一、鄭家園前因施用毒品案件，經本院裁定送觀察、勒戒後，認
    無繼續施用毒品之傾向，於民國98年10月16日執行完畢釋放
    。詎仍不知悔改，於觀察、勒戒執行完畢釋放後5 年內，復
    基於施用第一級毒品海洛因及第二級毒品甲基安非他命之犯
    意，於99年9 月1 日下午某時，在其位於新北市中和區（原
    臺北縣中和市○○○街25巷39弄1 號2 樓租屋處內，分別以
    將海洛因摻水後置於針筒內注射、將甲基安非他命置於吸食
    器內燒烤吸食煙霧之方式，施用第一級毒品海洛因、第二級
    毒品甲基安非他命各1 次。嗣於同日22時許，警方持搜索票
    前往新北市泰山區（原臺北縣泰山鄉○○○街16巷12號5 樓
    搜索時，因鄭家園與其友人吳基全、吳基全之女友（真實姓
    名年籍不詳）正在該房屋內，3 人為躲避查緝，竟由緊鄰之
    隔壁公寓逃離，經警圍捕，旋於新北市○○區○○街14巷口
    查獲鄭家園（吳基全及其女友則趁隙逃離現場），警方並對
    鄭家園採尿送驗，檢驗結果呈嗎啡及甲基安非他命陽性反應
    ，始悉上情。
二、案經新北市政府警察局海山分局移請臺灣板橋地方法院檢察
    署檢察官偵查起訴。
    理  由
一、按本件被告鄭家園所犯均係死刑、無期徒刑、最輕本刑為3
    年以上有期徒刑以外之罪，其於準備程序就前揭被訴事實均
    為有罪之陳述，經受命法官告知簡式審判程序之旨，並聽取
    其與公訴人之意見後，本院認無不得或不宜改依簡式審判程
    序進行之情形，爰依刑事訴訟法第273 條之1 第1 項規定，
    裁定本件由受命法官獨任進行簡式審判程序，合先敘明。
二、上揭事實，業據被告於偵訊及本院審理時坦承不諱，且被告
    於上開時、地經警查獲後採尿送驗，檢驗結果呈嗎啡、甲基
    安非他命陽性反應，此有台灣檢驗科技股份有限公司99年9
    月16日編號UL/2010/90115 號濫用藥物檢驗報告、新北市政
    府警察局海山分局毒品案件尿液檢體編號及姓名對照表各1
    份在卷可憑，足認被告之自白與事實相符，本件事證明確，
    被告犯行洵堪認定。
三、按海洛因、甲基安非他命分別為毒品危害防制條例第2 條第
    2 項第1 款、第2 款所稱之第一、二級毒品，不得施用、持
    有。次按，犯毒品危害防制條例第10條施用第一級、第二級
    毒品之罪者，檢察官應聲請法院裁定，令被告入勒戒處所觀
    察、勒戒，經觀察、勒戒後，檢察官依據勒戒處所之陳報，
    認受觀察、勒戒人無繼續施用毒品傾向者，應即釋放，並為
    不起訴之處分；認受觀察、勒戒人有繼續施用毒品之傾向者
    ，檢察官應聲請法院裁定令入戒治處所強制戒治，其期間為
    6 個月以上，至無繼續強制戒治之必要為止，但最長不得逾
    1 年，強制戒治期滿，應即釋放，由檢察官為不起訴之處分
    。觀察、勒戒或強制戒治執行完畢釋放後，5 年內再犯第10
    條之罪者，應依一般刑事訴訟程序予以起訴論罪科刑，此觀
    諸毒品危害防制條例第20條第1 項、第2 項、第23條第1 項
    、第2 項規定自明。被告既有如犯罪事實欄所示觀察、勒戒
    之前科，有臺灣高等法院被告前案紀錄表1 份在卷可考，其
    於觀察、勒戒執行完畢釋放後5 年內，再犯本件施用毒品案
    件，依前述規定自應予以起訴論罪科刑。是核被告所為，係
    犯毒品危害防制條例第10條第1 項、第2 項之施用第一、二
    級毒品罪。其持有第一、二級毒品之低度行為，應分別為施
    用第一、二級毒品之高度行為所吸收，不另論罪。被告所犯
    上開2 罪間，犯意各別，罪名不同，應分論併罰。爰審酌被
    告經觀察、勒戒後，仍未能戒絕毒癮，顯見其戒絕毒癮之意
    念非堅，惟念其於犯罪後坦承犯行，態度良好，且施用毒品
    行為，乃屬對自身健康之戕害行為，及其犯罪動機、目的、
    手段等一切情狀，分別量處如主文所示之刑，並定應執行之
    刑，以資懲儆。至警方於查獲本案時，固曾一併在新北市○
    ○區○○街16巷12號5 樓房屋內扣得安非他命吸食器2 個、
    電子磅秤1 台、藥錠（疑似搖頭丸）26顆、海洛因殘渣袋8
    只、小型及中型分裝袋各1 袋、分裝勺3 支等物，另在新北
    市○○區○○街16巷12號後方防火巷地上扣得注射針筒3 支
    、海洛因殘渣袋2 只、分裝勺1 支等物，惟被告均否認上開
    物品為其所有，或與其本次施用第一、二級毒品之犯行有關
    ，公訴人亦未舉證證明上開扣案物品與被告本件被訴犯行有
    何關連，爰均不予宣告沒收或沒收銷燬，附此敘明。
據上論斷，應依刑事訴訟法第273 條之1 第1 項、第284 條之1
、第299 條第1 項前段，毒品危害防制條例第10條第1 項、第2
項，刑法第11條前段、第51條第5 款，判決如主文。
本案經檢察官李美金到庭執行職務。
中    華    民    國    99    年    12    月    31    日
                  刑事第十八庭  法  官  楊筑婷
如不服本判決應於收受本判決後10日內向本院提出上訴書狀，並
應敘述具體理由，如未敘述上訴理由者，應於上訴期間屆滿後20
日內補提理由書狀於本院（均須按他造當事人之人數附繕本）「
切勿逕送上級法院」。
                                書記官  傅淑芳
中    華    民    國    99    年    12    月    31    日
附錄本判決之論罪法條：
毒品危害防制條例第10條
施用第一級毒品者，處6 月以上5 年以下有期徒刑。
施用第二級毒品者，處3 年以下有期徒刑。

司法院資訊處製作；財團法人民間司法改革基金會備份。
